---
title: "R Notebook"
output: html_notebook
---

```{r}
library(openxlsx)
```

```{r}
wb <- createWorkbook()
addWorksheet(wb, sheetName = "S1")
addWorksheet(wb, sheetName = "S2")
addWorksheet(wb, sheetName = "S3")
activeSheet(wb) <- 1
saveWorkbook(wb, "a.xlsx", overwrite = TRUE)
```

```{r}
as <- activeSheet(wb) 
sh <- names(wb)
lsh <- sh == "S3"
indeks_pierwszego_true <- which(lsh == TRUE, arr.ind = TRUE)[1]
indeks_pierwszego_true
if (any(lsh)) {
  # jest
  removeWorksheet(wb, "S3")
}
saveWorkbook(wb, "a.xlsx", overwrite = TRUE)
```


```{r}
addCreator(wb, "WW")
```

```{r}
x <- mtcars[1:6, ]
x
writeData(wb, 1, x, startCol = 2, startRow = 3, rowNames = TRUE)
saveWorkbook(wb, "a.xlsx", overwrite = TRUE)
```


```{r}
st1 <- createStyle(fgFill = "#DCE6F1", valign="center", halign = "CENTER", textDecoration = "italic", border = c("Top", "Bottom"), borderStyle=c("thin", "thick"))
x <- mtcars[1:6, ]
x
setRowHeights(wb, 1, rows = 3, heights = 40)
setColWidths(wb, "S1", cols=2, widths = 20 )
writeData(wb, 1, x, startCol = 2, startRow = 3, rowNames = TRUE, headerStyle = st1)
saveWorkbook(wb, "a.xlsx", overwrite = TRUE)

```

```{r}
st2 <- createStyle(fgFill = "#DCE6F1", halign="center")
mergeCells(wb, "S1", cols = 2:13, rows = 1)
addStyle(wb, "S1", st2, 1, 2, gridExpand = FALSE, stack = FALSE)
writeData(wb, 1, c("tabelka dla openxlsx"), startCol = 2, startRow = 1, rowNames = FALSE)
saveWorkbook(wb, "a.xlsx", overwrite = TRUE)
```



Przygotowanie danych dla dalszej części wykorzystanych funkcji

```{r}
# colnames(a1) <- c('desc1','mpg1','cyl1','disp1','hp1','drat1','wt1','qsec1','vs1','am1','gear1','carb1') 
wiersz <- 4
nazwa_pliku <- "a.xlsx"
wb <- loadWorkbook(nazwa_pliku)
dane <- read.xlsx(nazwa_pliku, sheet = "S1", startRow=wiersz, colNames=FALSE, skipEmptyRows = FALSE, cols = c(1:5))
colnames(dane) <- c('desc1','mpg1','cyl1','disp1') 
writeData(wb, "S2", dane, startCol = 1, startRow = 1, rowNames = FALSE, colNames = TRUE)

writeData(wb, "S2", c(108), startCol = 8, startRow = 1, rowNames = FALSE, colNames = FALSE)
writeData(wb, "S2", c(1:6), startCol = 5, startRow = 2, rowNames = FALSE, colNames = FALSE)

posStyle <- createStyle(fontColour = "#006100", bgFill = "#C6EFCE")
orStyle <- createStyle(fontColour = "white", bgFill = "blue")
andStyle <- createStyle(fontColour = "white", bgFill = "red")
saveWorkbook(wb, "b.xlsx", overwrite = TRUE)
```

Wykorzystanie conditionalFormatting (patrz: Formatowanie warunkowe w Excel) dla różnych wariantów

```{r}
conditionalFormatting(wb, "S2",
cols = 4,
rows = 2:7, rule = " > $H$1", style = posStyle, type = "expression"
)
saveWorkbook(wb, "b.xlsx", overwrite = TRUE)
```


```{r}
conditionalFormatting(wb, "S2",
cols = 5,
rows = 2:7, style = posStyle, type = "between", rule = c(2, 4)
)
saveWorkbook(wb, "b.xlsx", overwrite = TRUE)
```


```{r}
conditionalFormatting(wb, "S2",
cols = 1,
rows = 2:7, style = posStyle, type = "contains", rule = "Ma"
)
saveWorkbook(wb, "b.xlsx", overwrite = TRUE)
```

Wykorzystanie conditionalFormatting (patrz: Formatowanie warunkowe w Excel) dla warunku logicznego OR i AND

```{r}
conditionalFormatting(wb, "S2",
cols = 4,
rows = 2:7, rule = "OR($C2=8,$D2=108)", style = orStyle, type = "expression"
)
saveWorkbook(wb, "b.xlsx", overwrite = TRUE)

```

```{r}
conditionalFormatting(wb, "S2",
cols = 4,
rows = 2:7, rule = "AND($C2=6,$D2=225)", style = andStyle, type = "expression"
)
saveWorkbook(wb, "b.xlsx", overwrite = TRUE)
```

Wyświetla kolumnę z gradientem

```{r}
writeData(wb, "S2", -3:2, startCol = 6, startRow = 2)
conditionalFormatting(wb, "S2",
cols = 6, rows = 2:7,
type = "databar", style = c("#a6a6a6", "#a6a6a6"), showValue = FALSE, gradient = FALSE
)
saveWorkbook(wb, "b.xlsx", overwrite = TRUE)
```


Zaznacza 5 najwyższych wartości z kolumny
Wykorzystanie serwisu https://colorhunt.co/ do wyboru koloru

```{r}
addWorksheet(wb, sheetName = "S3")
```

```{r}
topStyle <- createStyle(fontColour = "#FFFFFF", bgFill = "#F05941")
writeData(wb, "S3", data.frame(x = 1:10, y = rnorm(10)))
conditionalFormatting(wb, "S3", cols = 2, rows = 2:11, style = topStyle, type = "topN", rank = 5)
saveWorkbook(wb, "b.xlsx", overwrite = TRUE)
```

Zaznacza 5 najniższych wartości z kolumny

```{r}
bottomStyle <- createStyle(fontColour = "#000000", bgFill = "#FFF5C2")
writeData(wb, "S3", data.frame(x = 1:10, y = rnorm(10)))
conditionalFormatting(wb, "S3", cols = 2, rows = 2:11, style = bottomStyle, type = "bottomN", rank = 5)
saveWorkbook(wb, "b.xlsx", overwrite = TRUE)
```

